【裁判字號】    98,沙簡上,22
【裁判日期】    980309
【裁判案由】    傷害
【裁判全文】
臺灣臺中地方法院刑事判決            98年度沙簡上字第22號
上  訴  人  臺灣臺中地方法院檢察署檢察官
被      告  丙○○
上列上訴人因傷害案件，不服臺灣臺中地方法院沙鹿簡易庭九十
七年度沙簡字第七九０號，中華民國九十七年十一月二十一日第
一審簡易判決（聲請簡易判決處刑案號：臺灣臺中地方法院檢察
署九十七年度偵字第二二一六０號），提起上訴，本院管轄第二
審之合議庭判決如下：
    主    文
上訴駁回。
丙○○緩刑貳年；並自民國九十八年二月二十八日起至九十八年
十一月二十八日止，按月於每月二十八日前向乙○○支付新臺幣
壹仟伍佰元；合計共新臺幣壹萬伍仟元之款項。
    犯罪事實
一、丙○○前於民國八十八年間，曾因違反懲治走私條例案件，
    經臺灣澎湖地方法院以八十八年度訴字第五一號判處有期徒
    刑一年、緩刑四年確定，其緩刑期滿，緩刑之宣告未經撤銷
    ，刑之宣告已失其效力；其於九十七年七月十六日十五時許
    ，在臺中縣大甲鎮○○路與民權路交叉路口附近之三清宮前
    空地，因酒後擦撞乙○○之細故，與乙○○因此而生言語之
    勃谿，丙○○遂基於傷害之犯意，撿拾置於該處不詳人所有
    之安全帽揮擊乙○○頭部，乙○○旋以雙手抵擋丙○○之攻
    勢，但仍因而受有頭部外傷、右小指撕裂傷等傷害。
二、案經乙○○訴由臺中縣警察局大甲分局報請臺灣臺中地方法
    院檢察署檢察官偵查後，聲請為簡易判決處刑。
    理    由
一、上開犯罪事實，業據上訴人即被告（下稱被告）丙○○於本
    院訊問時坦承不諱，核與告訴人乙○○於警詢及偵查中所指
    訴之被害情節大致相符〔見偵卷第六頁至第七頁、第二０頁
    。按被告以外之人（包括證人、鑑定人、告訴人、被害人及
    共同被告等）於審判外之陳述雖不符刑事訴訟法第一百五十
    九條之一至之四等四條之規定，而經當事人於審判程序同意
    作為證據，法院審酌該言詞陳述或書面陳述作成時之情況，
    認為適當者，亦得為證據；當事人、代理人或辯護人於法院
    調查證據時，知有刑事訴訟法第一百五十九條第一項不得為
    證據之情形，而未於言詞辯論終結前聲明異議者，視為有前
    項之同意，同法第一百五十九條之五定有明文。立法意旨在
    於傳聞證據未經當事人之反對詰問予以核實，原則上先予排
    除；惟若當事人已放棄反對詰問權，於審判程序中表明同意
    該等傳聞證據可作為證據；或於言詞辯論終結前未聲明異議
    ，基於尊重當事人對傳聞證據之處分權及證據資料愈豐富，
    愈有助於真實發見之理念，且強化言詞辯論主義，使訴訟程
    序得以順暢進行，上開傳聞證據亦均具有證據能力。本件被
    告已於本院表示就被害人於警詢及偵查中之言詞陳述內容並
    無異見（見本院二審卷第三五頁），經本院審酌此陳述作成
    時之客觀狀況，並無任何遭不當施壓或干擾，亦未有事證顯
    示其有遭受不當取供之情形，因認以之作為本件之證據亦屬
    適當，依上開刑事訴訟法第一百五十九條之五第一項之規定
    ，自得作為證據使用〕，並有大甲李綜合醫院區域教學醫院
    診斷證明書一紙附卷可憑（見偵卷第一一頁），是被告前開
    自白，核與客觀事實相符，堪予採認。準此，本件事證已臻
    明確，被告傷害犯行洵堪認定。
二、核被告丙○○所為，係犯刑法第二百七十七條第一項之傷害
    罪。原判決因認被告罪行事證明確，適用刑法第二百七十七
    條第一項、第四十一條第一項前段，刑法施行法第一條之一
    第一項、第二項前段，量處被告拘役二十日，並諭知易科罰
    金之折算標準，其認事用法並無違誤，量刑亦稱妥適。被告
    上訴未能具體指摘原判決認事用法有何疏漏或違誤之處，其
    上訴已乏依據。又被告雖於本院審理時另陳稱：原審量刑過
    重等語；惟按刑罰之量定，固屬法院自由裁量之職權行使，
    但仍應審酌刑法第五十七條所列各款事由及一切情狀，為酌
    量輕重之標準，並非漫無限制；在同一犯罪事實與情節，如
    別無其他加重或減輕之原因，下級審法院量定之刑，亦無過
    重或失輕之不當情形，則上級審法院對下級審法院之職權行
    使，原則上應予尊重；此有最高法院八十五年度台上字第二
    四四六號裁判意旨可資參酌，是法律賦予審判者自由裁量權
    ，雖此項裁量權之行使，並非得以任意或自由為之，仍應受
    一般法律原則之拘束、符合法律授權之目的，並受法律秩序
    之理念、法律感情及慣例所規範，亦即法官量刑權固為受法
    律拘束之裁量原則，但其內涵、表現仍將因各法官的理念、
    價值觀、法學教育背景的不同而異，是以自由裁量的界限實
    難有客觀的解答，端賴法官於個案審判時，依個案事由加以
    審酌，倘無裁量濫用情事，要難謂其有不當之處。次按刑事
    簡易判決得無庸就刑法第五十七條規定事項所審酌之情形，
    加以記載說明，此觀刑事訴訟法第四百五十四條規定自明，
    本件原審依簡易判決處刑，雖未就刑法第五十七條所列各款
    例示事由之審酌於判決中詳加記載量刑依據，但依前揭法條
    、說明，尚不得即謂原審未加以審酌前開事由而遽認其判決
    不適法，殆無疑義。另本件被告所犯刑法第二百七十七條第
    一項之傷害罪，係屬法定刑三年以下有期徒刑、拘役或一千
    元以下罰金之罪刑，原審之量刑並未逾越法定刑範圍而為刑
    罰之諭知；況原審於判決時，被告既尚未能與告訴人乙○○
    達成和解，更難謂原判決於刑之量定上有何漏未斟酌或失衡
    而濫用裁量權之處。此外，又查無其他足資減輕對被告所科
    刑度之事由，是原審量刑尚無違誤，被告爭執原判決量刑過
    重，未慮及個案量刑事由，其此部分所陳亦非有據。綜此，
    被告於本件上訴所為之陳詞，尚不足以動搖第一審簡易判決
    所認定之犯罪事實與量刑結果，因認被告之上訴為無理由，
    自應予以駁回。
三、末查，被告丙○○前於八十八年間，曾因違反懲治走私條例
    案件，經臺灣澎湖地方法院以八十八年度訴字第五一號判處
    有期徒刑一年、緩刑四年確定，其緩刑期滿，緩刑之宣告未
    經撤銷，刑之宣告已失其效力，有臺灣高等法院被告前案紀
    錄表在卷可按，其不思理性與人溝通，僅因與告訴人乙○○
    間之言語糾紛，即以安全帽揮擊告訴人，致告訴人受有如犯
    罪事實欄所載之傷勢，固值非難；但被告因一時衝動未及深
    慮致為本件犯行，依告訴人之傷勢狀況觀之，被告犯行所肇
    致之具體損害畢竟有限，於本件之犯罪情節尚未至無可原宥
    之程度，且被告犯後於本院終能坦承犯罪，並已於九十八年
    二月十九日於本院臺中簡易庭與告訴人乙○○調解成立，此
    有本院九十八年度中調字第三０六調解程序筆錄附卷可參，
    被告業已展現深切悔悟之情與期能以金錢賠償稍事彌補告訴
    人所受身心損害之心意，其經此偵審程序與科刑之教訓，當
    能知所警惕而信無再犯之虞，本院因認原簡易判決對被告所
    宣告之拘役刑，應以暫不執行為適當，爰依刑法第七十四條
    第一項第一款規定併予諭知緩刑二年，用啟自新，並觀後效
    。另按緩刑宣告，得斟酌情形，命犯罪行為人向被害人支付
    相當數額之財產或非財產上之損害賠償，刑法第七十四條第
    二項第三款亦有明定。本院為確保被告於緩刑期間，能按其
    於調解程序時所承諾之賠償金額以及付款方式履行，以確實
    收緩刑之功效，爰依前揭規定及上開被告與告訴人調解內容
    ，併諭知被告應自九十八年二月二十八日起至九十八年十一
    月二十八日止，按月於每月二十八日前向告訴人支付新臺幣
    （下同）一千五百元，合計共一萬五千元之款項；此部分依
    同法條第四項規定，並得為民事強制執行名義；倘被告未遵
    循本院諭知之緩刑期間負擔而情節重大者，檢察官尚得依刑
    事訴訟法第四百七十六條及刑法第七十五條之一第一項第四
    款之規定，聲請撤銷本件緩刑之宣告，亦附予敘明之。
據上論斷，應依刑事訴訟法第四百五十五條之一第一項、第三項
、第三百六十八條，第七十四條第一項第一款、第二項第三款，
判決如主文。
本案經檢察官甲○○到庭執行職務。
中    華    民    國    98    年    3     月    9     日
                  刑事第三庭  審判長法  官  周瑞芬
                                    法  官  李慧瑜
                                    法  官  陳思成
以上正本證明與原本無異。
不得上訴。
                                    書記官  吳詩琳
中    華    民    國    98    年    3     月    9     日


司法院資訊處製作；財團法人民間司法改革基金會備份。
